臺灣士林地方法院刑事判決　　　　　　100年度審易字第136號
　　公　訴　人　臺灣士林地方法院檢察署檢察官
　　被　　　告　黃小娟
　　　　　　　　張華
　　　　　　　　林琪凱
　　　　　　　　黃炳勝
上列被告等因妨害自由等案件，經檢察官提起公訴（99年度調偵
字第774 號、第777 號、第778 號），被告等於準備程序中就被
訴事實均為有罪之陳述，本院裁定改依簡式審判程序審理，並判
決如下：
    主  文
黃小娟共同犯重利罪，共拾貳罪，各處有期徒刑月，如易科罰
金，均以新臺幣壹仟元折算壹日，扣案之萬太財務小額借款名片
貳盒、帳冊陸本均沒收；又犯重利罪，處有期徒刑月，如易科
罰金，以新臺幣壹仟元折算壹日，扣案之萬太財務小額借款名片
貳盒、帳冊陸本均沒收；又共同犯剝奪他人行動自由罪，處有期
徒刑陸月，如易科罰金，以新臺幣壹仟元折算壹日，扣案之行動
電話壹支（含門號0000000000號SIM 卡壹張）沒收；又犯恐嚇危
害安全罪，處有期徒刑肆月，如易科罰金，以新臺幣壹仟元折算
壹日。應執行有期徒刑貳年，如易科罰金，以新臺幣壹仟元折算
壹日，緩刑肆年，扣案之萬太財務小額借款名片貳盒、帳冊陸本
、行動電話壹支（含門號0000000000號SIM 卡壹張）均沒收。
張華共同犯重利罪，共拾罪，各處有期徒刑月，如易科罰金
，均以新臺幣壹仟元折算壹日，扣案之萬太財務小額借款名片貳
盒、帳冊陸本均沒收；又共同犯剝奪他人行動自由罪，處有期徒
刑陸月，如易科罰金，以新臺幣壹仟元折算壹日，扣案之行動電
話壹支（含門號0000000000號SIM 卡壹張）沒收。應執行有期徒
刑壹年陸月，如易科罰金，以新臺幣壹仟元折算壹日，緩刑肆年
，扣案之萬太財務小額借款名片貳盒、帳冊陸本、行動電話壹支
（含門號0000000000號SIM 卡壹張）均沒收。
林琪凱共同犯重利罪，共捌罪，各處有期徒刑月，如易科罰金
，均以新臺幣壹仟元折算壹日，扣案之萬太財務小額借款名片貳
盒、帳冊陸本均沒收；又共同犯剝奪他人行動自由罪，處有期徒
刑陸月，如易科罰金，以新臺幣壹仟元折算壹日，扣案之行動電
話壹支（含門號0000000000號SIM 卡壹張）沒收。應執行有期徒
刑壹年肆月，如易科罰金，以新臺幣壹仟元折算壹日，緩刑肆年
，扣案之萬太財務小額借款名片貳盒、帳冊陸本、行動電話壹支
（含門號0000 000000 號SIM 卡壹張）均沒收。
黃炳勝共同犯重利罪，共捌罪，各處有期徒刑月，如易科罰金
，均以新臺幣壹仟元折算壹日，扣案之萬太財務小額借款名片貳
盒、帳冊陸本均沒收；又共同犯剝奪他人行動自由罪，處有期徒
刑陸月，如易科罰金，以新臺幣壹仟元折算壹日，扣案之行動電
話壹支（含門號0000000000號SIM 卡壹張）沒收。應執行有期徒
刑壹年肆月，如易科罰金，以新臺幣壹仟元折算壹日，緩刑肆年
，扣案之萬太財務小額借款名片貳盒、帳冊陸本、行動電話壹支
（含門號0000 000000 號SIM 卡壹張）均沒收。
黃小娟、張華、林琪凱、黃炳勝被訴共同傷害部分，均公訴不
受理。
    事  實
一、黃小娟與張華、林琪凱、黃炳勝共同基於收取重利之犯意
    聯絡，由黃小娟於民國（下同）98年12月間，在其位於新北
    市○○區○○路3 段489 號14樓之住處，經營地下錢莊，並
    在報紙上刊登「阿嬤的私房錢0000000000小娟姐」等借款廣
    告，嗣如附表各編號所示之被害人張家盛、王淑貞、陳秋松
    、李少華、洪隆珠、高泉林、謝阿鳳、張瑞誠、魏曉娟、呂
    紹綺、王學豪、徐祥富、黃勇翔等人因需款孔急，見該則借
    款廣告後，即撥打其上所留存之行動電話號碼與黃小娟聯繫
    ，雙方談妥借款金額、約定見面時間、地點後，黃小娟、張
    華、林琪凱、黃炳勝即分別於如附表各編號所示之時間、
    地點，貸與如附表各編號所示之款項予如附表各編號所示之
    被害人等，並分別以如附表各編號所示之計息方式，取得與
    原本顯不相當之重利，且要求各被害人分別提供如附表各編
    號所示之擔保品作為借款擔保。嗣因如附表編號11所示之被
    害人王學豪於還款1 期後即未再還款，且避不見面，黃小娟
    遂於99年5 月26日下午6 時許，以行動電話門號0000000000
    號傳送可快速核辦現金卡之簡訊至王學豪所使用之行動電話
    門號0000000000號，經王學豪見該訊息後表示要辦卡，即以
    行動電話門號0000000000號（起訴書誤載為0000000000號）
    撥打該訊息所留之行動電話門號0000000000號與黃小娟連繫
    ，雙方約定於同日晚上8 時30分許，在臺北市○○區○○路
    122 號陽明戲院對面之「星巴克咖啡」前見面，黃小娟、林
    琪凱及黃炳勝即由張華駕駛車牌9868-YM 號休旅車搭載至
    現場等候，4 人抵達上開地點後，黃小娟便要求林琪凱、黃
    炳勝先下車，俟王學豪至現場與黃小娟連繫後，黃小娟即示
    意王學豪上車，並持玉山銀行信用卡申請書供王學豪填寫，
    之後黃炳勝、林琪凱隨即上車，分別坐在王學豪之左右兩側
    ，控制王學豪之行動，並關上車門，黃小娟、張華、林琪
    凱及黃炳勝另共同基於普通傷害之犯意聯絡，由黃炳勝持預
    藏之電擊棒、林琪凱則徒手共同毆打王學豪頭部、身體及腳
    部，致王學豪受有左眼眶瘀青、頭骨痛、後背痛、胸部痛等
    傷害（傷害部分業據告訴人王學豪具狀撤回告訴，詳如後述
    ），嗣因王學豪哭求不要打了，黃小娟及張華才出言制止
    ，並改由張華坐在王學豪左側，由黃炳勝駕駛上開車牌98
    68-YM 號休旅車，渠等竟共同基於妨害自由之犯意聯絡，強
    行將王學豪帶至渠等放置借款人借據、本票之臺北縣新莊市
    （現改制為新北市新莊區○○○○路197 號3 樓之1 處所，
    剝奪王學豪之行動自由，於同日晚上9 時許，黃小娟為迫使
    王學豪還款，竟另單獨基於恐嚇危害於安全之犯意，對王學
    豪恫嚇稱：「你只有3 次機會可以打電話，找可以幫你還錢
    之人，不然下場會很慘！」等語，致王學豪心生畏懼，遂告
    知黃小娟其母宋月英之手機門號，由黃小娟於同日晚上9 時
    30 分 許，以王學豪之行動電話門號0000000000號與宋月英
    聯繫，經宋月英表示願意償還王學豪之欠款，黃小娟遂與張
    華開車載送王學豪返家。迨王學豪返家後，因宋月英隨即
    帶同王學豪報警處理，經警於99年5 月28日下午6 時許，在
    宋月英位於臺北市士林區○○○路105 巷36號2 樓住處內，
    當場查獲黃小娟及魏曉娟（所涉重利罪嫌，另經檢察官為不
    起訴處分確定）向宋月英收取新臺幣（下同）3 萬元之欠款
    ，並於黃小娟身上扣得印有「萬太財務小額借款0000000000
    」之名片2 盒、現金3 萬元及門號0000000000號行動電話1
    支（含SIM 卡1 張），並於99年5 月30日，在臺北縣新莊市
    ○○○路197 號3 樓之1 ，查獲如附表各編號所示被害人等
    之擔保品及帳冊6 本等資料，始循線查悉上情。
二、案經王學豪訴由臺北市政府警察局士林分局報請臺灣士林地
    方法院檢察署檢察官偵查起訴。
    理  由
壹、有罪部分：
一、本件被告黃小娟、張華、林琪凱、黃炳勝所犯非死刑、無
    期徒刑、最輕本刑為3 年以上有期徒刑之罪，或高等法院管
    轄第一審之案件，被告等於本院準備程序進行中，就被訴事
    實均為有罪之陳述，經告以簡式審判程序之旨，並聽取檢察
    官、被告等之意見後，本院裁定改行簡式審判程序，是本件
    之證據調查，依刑事訴訟法第273 條之2 規定，不受同法第
    159 條第1 項、第161 條之2 、第161 條之3 、第163 條之
    1 及第164 條至第170 條規定之限制，合先敘明。
二、上揭犯罪事實，業據被告黃小娟、張華、林琪凱、黃炳勝
    迭於檢察官偵查及本院審理中均坦承不諱，核與證人即告訴
    人王學豪、證人宋月英、張家盛、王淑貞、洪鳳娥、陳秋松
    、李少華、洪隆珠、高泉林、謝阿鳳、張瑞誠、魏曉娟、呂
    紹綺、徐祥富、黃勇翔分別於警詢、檢察官偵查中所證述之
    情節相符，並有告訴人王學豪簽立面額9 萬元本票影本及款
    項借用證影本各1 紙、被告黃小娟書立之清償證明書影本1
    紙、證人張家盛所簽立之面額3 萬元本票、款項借用證及贓
    物認領保管單各1 紙、證人張家盛提出之萬太財務小額借款
    明片暨背面載有被告黃小娟第一銀行丹鳳分行帳號00000000
    000 號帳戶資料之照片1 張、證人洪隆珠簽立之面額6 萬元
    本票及款項借用證各1 紙、證人洪隆珠提出之手機簡訊照片
    3 張、第一銀行自動櫃員機交易明細表影本5 紙及載有被告
    黃小娟上開第一銀行帳戶資料之手稿照片1 張、證人張瑞誠
    簽立之面額15萬元本票、款項借用證及贓物認領保管單各1
    紙、證人高泉林簽立之面額15萬元、18萬元本票各1 紙、款
    項借用證2 紙及贓物認領保管單1 紙、證人陳秋松簽立之面
    額9 萬元本票2 紙、面額6 萬元本票1 紙、款項借用證3 紙
    及贓物認領保管單1 紙、證人李少華簽立之面額6 萬元、3
    萬元本票各1 紙及款項借用證2 紙、證人謝阿鳳簽立之款項
    借用證2 紙、面額18萬元、6 萬元本票及贓物認領保管單各
    1 紙、證人王淑貞簽立之面額36萬元本票、款項借用證及贓
    物認領保管單各1 紙、證人洪鳳娥簽立之面額36萬元本票及
    款項借用證各1 紙、證人洪鳳娥所有雲林縣口湖鄉○○段10
    5 建號之建築改良物所有權狀影本及建物登記第二類謄本、
    雲林縣口湖鄉○○段1031、1031-1、1031-2地號之土地所有
    權狀影本及土地登記第二類謄本、雲林縣北港地政事務所建
    物測量成果圖影本各1 紙、證人徐祥富簽立之面額3 萬元本
    票及款項借用證各1 紙、證人黃勇翔簽立之面額6 萬元本票
    、款項借用證及贓物認領保管單各1 紙、證人呂紹綺簽立之
    面額6 萬元本票、款項借用證及贓物認領保管單各1 紙、現
    場查獲照片10張等附卷可稽（參見99年度偵字第7818號偵查
    卷一第57頁至第59頁、第84頁至第88頁、第91頁、第92頁、
    第94頁至第95頁、第102 頁至第105 頁、第123 頁、第125
    頁、第126 頁、第133 頁至第137 頁、第149 頁至第151 頁
    、第156 頁至第159 頁、99年度偵字第7818號偵查卷二第29
    頁至第45頁、第54頁、第55頁、第61頁至第63頁、第70頁、
    第71頁、第73頁、99年度偵字第8272號偵查卷第50頁至第54
    頁），另有扣案之萬太財務小額借款名片2 盒、門號000000
    0000號行動電話1 支（含SIM 卡1 張）可資佐證、足認被告
    上開任意性自白與事實相合，堪予採信。本件事證明確，被
    告等犯行洵堪認定，均應依法論科。
三、按公眾週知之事實，無庸舉證，刑事訴訟法第157 條定有明
    文。查民間無擔保借貸利息通常為月息2 、3 分（即百分之
    2 、3） ，為一般有民間資金往來經驗者所熟知，相關報章
    雜誌對銀行及民間利息之起落，亦時有報導，故雙方約定之
    月息若未逾3 分（百分之3） ，依我國國內現階段對於資金
    成本之評估，尚非屬顯不相當之重利（最高法院84年度臺上
    字第5061號、第5329號判決意旨參照）。次按「約定利率，
    超過週年百分之20者，債權人對於超過部分之利息，無請求
    權」，民法第205 條定有明文，其立法意旨在防止重利盤剝
    ，參以我國目前經濟狀況、有關法令與金融業、一般民間利
    率、民法第204 條、第205 條之法定利率等情形，並比較一
    般債務之利息，本件被告黃小娟、張華、林琪凱、黃炳勝
    向如附表各編號所示之被害人等所收取如附表各編號所示之
    利息，高達月息百分之30，遠遠高於法定約定利率上限年息
    百分之20，渠等取息標準與借款原本相較，自屬與原本顯不
    相當之重利。又如附表各編號所示被害人等均陳稱係在需錢
    孔急之急迫情形下，始向被告等借錢。綜上所述，足認被告
    等重利之犯行事證明確，均應依法論科。
四、核被告黃小娟對於被害人王學豪及如附表編號所示被害人等
    之所為，分別係犯刑法第302 條第1 項之剝奪他人行動自由
    罪、同法第304 條之恐嚇危害安全罪及同法第344 條之重利
    罪；被告張華、林琪凱、黃炳勝對於被害人王學豪及如附
    表各編號所示被害人等之所為，則均係分別犯刑法第302 條
    第1 項之剝奪他人行動自由罪及同法第344 條之重利罪。公
    訴人認被告4 人係犯刑法第304 條第1 項之強制罪，容有誤
    會，起訴法條應予變更。又被告黃小娟、張華、林琪凱、
    黃炳勝就渠等對於被害人王學豪所為妨害自由犯行部分；被
    告黃小娟、張華就如附表編號1 、2 、3 、4 、5 、6 、
    8 、9 、10、11所示重利犯行部分；被告黃小娟、林琪凱、
    黃炳勝就如附表編號3 、5 、6 、7 、8 、10、11、12所示
    重利犯行部分，各有犯意聯絡及行為分擔，均為共同正犯。
    再被告黃小娟、張華就如附表編號1 、2 、4 所示各2 次
    重利貸款行為；被告黃小娟、張華、林琪凱、黃炳勝就如
    附表編號3 所示3 次重利貸款行為；被告黃小娟、林琪凱、
    黃炳勝就如附表編號7 所示2 次重利貸款行為，主觀上各係
    基於接續為多次重利貸款之包括犯意，且各係於密接之時間
    ，在前次貸款尚未完全清償完畢前再次貸款，各向同一被害
    人所為，在刑法評價上應各屬接續犯之包括一罪。被告黃小
    娟所犯上開剝奪他人行動自由罪1 罪、恐嚇危害安全罪1 罪
    、如附表編號1 至13所示重利罪共13罪；被告張華所犯上
    開剝奪他人行動自由罪1 罪、如附表編號1 、2 、3 、4 、
    5 、6 、8 、9 、10、11所示重利罪共10罪；被告林琪凱、
    黃炳勝所犯上開剝奪他人行動自由罪1 罪、如附表編號3、5
    、6 、7 、8 、10、11、12所示重利罪共8 罪，犯意個別，
    均應分論併罰。爰審酌被告黃小娟、張華、林琪凱、黃炳
    勝多次乘如附表各編號所示被害人等需款孔急之際貸予金錢
    ，取得與原本顯不相當之重利，渠等所為實危害社會善良風
    俗及交易秩序非輕，又渠等另以妨害自由、傷害及恐嚇手段
    ，迫使告訴人王學豪清償借款，造成其受有身體上及精神上
    之損害，惟念渠等犯罪後均知坦承犯行，態度均尚稱良好，
    且與告訴人王學豪達成民事調解，並連帶給付14萬元予告訴
    人賠償其所受之損害，另將告訴人之借款債務一併處理完畢
    ，有臺北市士林區調解委員會99年刑調字第0292號調解書影
    本1 紙附卷可佐（參見本院卷第40頁），告訴人亦就傷害部
    分具狀撤回告訴，兼衡被告4 人犯罪之動機、目的、手段、
    智識程度、家庭生活狀況等一切情狀，分別量處如主文所示
    之刑，並均諭知易科罰金之折算標準，且分別定其應執行之
    刑，以及定執行刑後之易科罰金折算標準，以資儆懲。
五、查被告黃小娟、張華、林琪凱前均未曾因故意犯罪受有期
    徒刑以上刑之宣告；被告黃炳勝前雖曾於85年間，因強盜案
    件，經臺灣板橋地方法院以86年度少訴字第3 號判決處有期
    徒刑3 年，緩刑5 年確定，惟因緩刑期滿未經撤銷緩刑，視
    為未經刑之宣告，有被告4 人之臺灣高等法院被告前案紀錄
    表各1 份附卷可考，渠等因一時思慮未周，致罹刑章，且犯
    罪後均已知坦承犯行，深表悔意，並與告訴人王學豪達成調
    解，連帶賠償告訴人如上之損害，已如前述，被告等經此偵
    審程序及科刑教訓後，自當知所警惕，信無再犯之虞，本院
    因認前開就被告4 人所宣告之刑，均以暫不執行為適當，爰
    依刑法第74條第1 項第1 款規定，均併予宣告緩刑4 年，以
    啟自新。
六、扣案之萬太財務小額借款名片2 盒及行動電話1 支（含門號
    0000000000號SIM 卡1 張），各係被告黃小娟所有分別供犯
    本件重利犯行及妨害自由犯行所用之物，業據被告黃小娟於
    本院審理中供承明確（參見本院卷第60頁），乃依刑法第38
    條第1 項第2 款、第3 項之規定及共同正犯責任共通原則，
    各於被告黃小娟、張華、林琪凱、黃炳勝所宣告之主刑項
    下，均諭知宣告沒收。另警方於99年5 月30日在臺北縣新莊
    市○○○路197 號3 樓之1 所查獲之帳冊6 本（參見99年度
    偵字第8272號偵查卷第53頁照片），雖未經扣案，惟既為被
    告黃小娟、張華、林琪凱、黃炳勝所有供本件重利犯罪所
    用之物，業據被告等供承明確，亦均依刑法第38條第1 項第
    2 款、第3 項之規定宣告沒收。至扣案如附表各編號所示被
    害人等所簽立之本票、款項借用證及所提供作為借款擔保之
    國民身分證正本、影本、機車駕照、全民健保卡等物，均係
    各借款人所有且供擔保借款之用，於借款人等返還借款時，
    即需交還借款人，應非屬被告4 人所有，爰不予宣告沒收，
    亦一併敘明。
貳、公訴不受理部分：
一、公訴意旨就前揭事實欄一所載被告黃小娟、張華、林琪凱
    、黃炳勝共同傷害王學豪部分，認被告等均涉犯刑法第277
    條第1 項之普通傷害罪嫌云云。
二、按告訴乃論之罪，告訴人於第一審辯論終結前得撤回其告訴
    ，又告訴經撤回者，應諭知不受理之判決，刑事訴訟法第23
    8 條第1 項、第303 條第3 款，分別定有明文。
三、查本件告訴人王學豪告訴被告黃小娟、張華、林琪凱、黃
    炳勝普通傷害案件，起訴書認均係觸犯刑法第277 條第1 項
    之罪，依同法第287 條前段之規定，須告訴乃論。茲據告訴
    人王學豪於100 年2 月22日具狀撤回告訴，有刑事撤回告訴
    狀1 紙附卷可佐（參見本院卷第42頁），依照首開說明，就
    被告黃小娟、張華、林琪凱、黃炳勝被訴共同傷害部分，
    均逕為不受理之諭知。
據上論斷，應依刑事訴訟法第273 條之1 第1 項、第299 條第1
項前段、第300 條、第303 條第3 款，刑法第28條、第302 條第
1 項、第305 條、第344 條、第41條第1 項前段、第8 項、第51
條第5 款、第74條第1 項第1 款、第38條第1 項第2 款、第3 項
，刑法施行法第1 條之1 ，判決如主文。
本案經檢察官朱學瑛到庭執行職務。
中    華    民    國   100    年    3     月    31    日
                  刑事第一庭法  官  李育仁
以上正本與原本無異。
如不服本判決應於收受送達後10日內向本院提出上訴書狀，並應
敘述具體理由；其未敘述上訴理由者，應於上訴期間屆滿後20日
內向本院補提理由書（均須按他造當事人之人數附繕）「切勿逕
送上級法院」。
                            書記官  張竣閔
中    華    民    國   100    年    3     月    31    日
附錄本案論罪科刑法條依據：
刑法第277 條第1 項
傷害人之身體或健康者，處3 年以下有期徒刑、拘役或1 千元以
下罰金。
刑法第304 條第1 項
以強暴、脅迫使人行無義務之事或妨害人行使權利者，處3年以
下有期徒刑、拘役或3 百元以下罰金。
刑法第305 條
以加害生命、身體、自由、名譽、財產之事，恐嚇他人致生危害
於安全者，處2 年以下有期徒刑、拘役或3 百元以下罰金。
刑法第344 條
乘他人急迫、輕率或無經驗貸以金錢或其他物品，而取得與原本
顯不相當之重利者，處1 年以下有期徒刑、拘役或科或併科1 千
元以下罰金。
附表
┌──┬───┬────┬───────┬────┬──────┬─────┬──────┬─────┐
│編號│被害人│借款時間│   借款地點   │借款金額│實拿金額    │ 計息方式 │   擔保品   │犯罪行為人│
├──┼───┼────┼───────┼────┼──────┼─────┼──────┼─────┤
│ 1  │張家盛│98年12月│臺北市文山區興│1 萬元  │7,000元     │10天1 期，│張家盛簽立之│被告黃小娟│
│    │      │中旬    │隆路4 段107 巷│        │            │每期利息  │面額3 萬元本│、張華  │
│    │      │        │27號3 樓樓下前│        │            │1,000 元  │票及款項借用│          │
│    │      │        │之被告黃華所│        │            │          │證各1 紙、鄭│          │
│    │      │        │駕駛之車牌9868│        │            │          │慧婷之國民身│          │
│    │      │        │-YM 號休旅車內│        │            │          │分證影本、張│          │
│    │      │        │              │        │            │          │家盛之國民身│          │
│    │      │        │              │        │            │          │分證各1 張  │          │
│    │      ├────┼───────┼────┼──────┼─────┼──────┤          │
│    │      │99年5 月│同上          │同上    │同上        │同上      │張家盛簽立之│          │
│    │      │22日某時│              │        │            │          │面額3 萬元本│          │
│    │      │許      │              │        │            │          │票、款項借用│          │
│    │      │        │              │        │            │          │證各1 紙、鄭│          │
│    │      │        │              │        │            │          │慧婷之國民身│          │
│    │      │        │              │        │            │          │分證1 張    │          │
├──┼───┼────┼───────┼────┼──────┼─────┼──────┼─────┤
│ 2  │王淑貞│99年1 月│嘉義市○○路與│3 萬元  │2 萬2,000 元│10天1 期，│王淑貞簽立之│被告黃小娟│
│    │      │19日下午│北港路口之「肯│        │            │每期利息  │面額9 萬元本│、張華  │
│    │      │4 時許  │德基」        │        │            │3,000 元  │票、款項借用│          │
│    │      │        │              │        │            │          │證各1 紙、王│          │
│    │      │        │              │        │            │          │淑貞之國民身│          │
│    │      │        │              │        │            │          │分證1 張    │          │
│    │      ├────┼───────┼────┼──────┼─────┼──────┤          │
│    │      │99年2 月│雲林縣北港鎮華│6 萬元  │4 萬6,000 元│10天1 期，│王淑貞簽立之│          │
│    │      │10日某時│勝路上之「麥當│        │            │每期利息  │面額36萬元本│          │
│    │      │許      │勞」          │        │            │6,000 元  │票、款項借用│          │
│    │      │        │              │        │            │          │證、洪鳳娥簽│          │
│    │      │        │              │        │            │          │立之面額36萬│          │
│    │      │        │              │        │            │          │元本票、款項│          │
│    │      │        │              │        │            │          │借用證、洪鳳│          │
│    │      │        │              │        │            │          │娥所有雲林縣│          │
│    │      │        │              │        │            │          │口湖鄉○○段│          │
│    │      │        │              │        │            │          │150 建號之建│          │
│    │      │        │              │        │            │          │築改良物所有│          │
│    │      │        │              │        │            │          │權狀影本、10│          │
│    │      │        │              │        │            │          │31、1031-1、│          │
│    │      │        │              │        │            │          │1031-2地號之│          │
│    │      │        │              │        │            │          │土地所有權狀│          │
│    │      │        │              │        │            │          │影本各1 紙  │          │
├──┼───┼────┼───────┼────┼──────┼─────┼──────┼─────┤
│ 3  │陳秋松│99年1 月│桃園縣龜山鄉萬│3 萬元  │2 萬5,000 元│10天1 期，│陳秋松簽立之│被告黃小娟│
│    │      │29日某時│壽路1 段153 號│        │            │每期利息  │面額9 萬元本│、張華、│
│    │      │許      │4 樓          │        │            │3,000 元  │票、款項借用│林琪凱、黃│
│    │      │        │              │        │            │          │證各1 紙、陳│炳勝      │
│    │      │        │              │        │            │          │秋松之機車駕│          │
│    │      │        │              │        │            │          │照1 張      │          │
│    │      ├────┼───────┼────┼──────┼─────┼──────┤          │
│    │      │99年4 月│同上          │2 萬元  │1 萬3,000 元│10天1 期，│陳秋松簽立之│          │
│    │      │26日某時│              │        │            │每期利息  │面額6 萬元本│          │
│    │      │許      │              │        │            │2,000 元  │票、款項借用│          │
│    │      │        │              │        │            │          │證各1 紙    │          │
│    │      ├────┼───────┼────┼──────┼─────┼──────┤          │
│    │      │99年5 月│同上          │3 萬元  │2 萬元      │10天1 期，│陳秋松簽立之│          │
│    │      │10日某時│              │        │            │每期利息  │面額9 萬元本│          │
│    │      │許      │              │        │            │3,000 元  │票、款項借用│          │
│    │      │        │              │        │            │          │證各1 紙    │          │
├──┼───┼────┼───────┼────┼──────┼─────┼──────┼─────┤
│ 4  │李少華│99年1 月│臺北縣三峽鎮（│2 萬元  │1 萬6,000 元│10天1 期，│李少華簽立之│被告黃小娟│
│    │      │27日某時│現改制為新北市│        │            │每期利息  │面額6 萬元本│、張華  │
│    │      │許      │三峽區○○○路│        │            │2,000 元  │票、款項借用│          │
│    │      │        │1 段段276 巷10│        │            │          │證各1 紙、李│          │
│    │      │        │2 弄26號4 樓  │        │            │          │少華之國民身│          │
│    │      │        │              │        │            │          │分證1 張    │          │
│    │      ├────┼───────┼────┼──────┼─────┼──────┤          │
│    │      │99年2 月│同上          │1 萬元  │7,000元     │10天1 期，│李少華簽立之│          │
│    │      │27日某時│              │        │            │每期利息  │面額3 萬元本│          │
│    │      │許      │              │        │            │1,000     │票、款項借用│          │
│    │      │        │              │        │            │          │證各1 紙    │          │
├──┼───┼────┼───────┼────┼──────┼─────┼──────┼─────┤
│ 5  │洪隆珠│99年3 月│臺北市南港區玉│2 萬元  │1 萬4,500 元│10天1 期，│洪隆珠簽立之│被告黃小娟│
│    │      │16日某時│成街25巷5 弄19│        │            │每期利息  │面額6 萬元本│、張華、│
│    │      │許      │號附近之便利超│        │            │2,000 元  │票、款項借用│林琪凱、黃│
│    │      │        │商旁          │        │            │          │證各1 紙    │炳勝      │
├──┼───┼────┼───────┼────┼──────┼─────┼──────┼─────┤
│ 6  │高泉林│99年3 月│臺北市中正區愛│6 萬元  │4 萬9,000 元│10天1 期，│高泉林簽立之│被告黃小娟│
│    │      │3 日某時│國東路74巷口  │        │            │每期利息  │面額18萬元本│、張華、│
│    │      │許      │              │        │            │6,000 元  │票、款項借用│林琪凱、黃│
│    │      │        │              │        │            │          │證各1 紙、高│炳勝      │
│    │      │        │              │        │            │          │泉林之機車駕│          │
│    │      │        │              │        │            │          │照、國民身分│          │
│    │      │        │              │        │            │          │證影本各1 張│          │
├──┼───┼────┼───────┼────┼──────┼─────┼──────┼─────┤
│ 7  │謝阿鳳│99年3 月│臺北市中正區愛│6 萬元  │            │10天1 期，│謝阿鳳簽立之│被告黃小娟│
│    │      │3 日某時│國東路74巷口  │        │            │每期利息  │面額18萬元本│、林琪凱、│
│    │      │許      │              │        │            │6,000 元  │票、款項借用│黃炳勝    │
│    │      │        │              │        │            │          │證各1 紙、謝│          │
│    │      │        │              │        │            │          │阿鳳之國民身│          │
│    │      │        │              │        │            │          │分證影本1 張│          │
│    │      ├────┼───────┼────┼──────┼─────┼──────┤          │
│    │      │99年3 月│同上          │2 萬元  │            │10天1 期，│謝阿鳳簽立之│          │
│    │      │30日某時│              │        │            │每期利息  │面額6 萬元本│          │
│    │      │許      │              │        │            │2,000 元  │票、款項借用│          │
│    │      │        │              │        │            │          │證各1 紙、謝│          │
│    │      │        │              │        │            │          │阿鳳之全民健│          │
│    │      │        │              │        │            │          │保卡1 張    │          │
├──┼───┼────┼───────┼────┼──────┼─────┼──────┼─────┤
│ 8  │張瑞誠│99年3 月│臺北縣新莊市（│5 萬元  │4 萬3,000 元│10天1 期，│張瑞誠簽立之│被告黃小娟│
│    │      │4 日某時│現改制為新北市│        │            │每期利息  │面額15萬元本│、張華、│
│    │      │許      │新莊區○○ ○道│        │            │5,000 元  │票、款項借用│林琪凱、黃│
│    │      │        │與中正路之麥當│        │            │          │證、高泉林簽│炳勝      │
│    │      │        │勞            │        │            │          │立之面額15萬│          │
│    │      │        │              │        │            │          │元本票、款項│          │
│    │      │        │              │        │            │          │借用證各1 紙│          │
│    │      │        │              │        │            │          │、張瑞誠之國│          │
│    │      │        │              │        │            │          │民身分證1 張│          │
├──┼───┼────┼───────┼────┼──────┼─────┼──────┼─────┤
│ 9  │魏曉娟│99年3、4│臺北縣土城市（│3 萬元  │3 萬元      │10天1 期，│魏曉娟簽立之│被告黃小娟│
│    │      │月間某時│現改制為新北市│        │            │每期利息  │面額6 萬元本│、張華  │
│    │      │許      │土城區○○○路│        │            │3,000 元  │票1 張      │          │
│    │      │        │177 巷28號3 樓│        │            │          │            │          │
├──┼───┼────┼───────┼────┼──────┼─────┼──────┼─────┤
│ 10 │呂紹綺│99年4 月│臺北縣鶯歌鎮 (│2 萬元  │1 萬6,000 元│10天1 期，│呂紹綺簽立之│被告黃小娟│
│    │      │13日某時│現改制為新北市│        │            │每期利息  │面額6 萬元本│、張華、│
│    │      │許      │鶯歌區○○○路│        │            │2,000 元  │票、款項借用│林琪凱、黃│
│    │      │        │之麥當勞      │        │            │          │證各1 紙、呂│炳勝      │
│    │      │        │              │        │            │          │紹綺之重型機│          │
│    │      │        │              │        │            │          │車駕照1 張  │          │
├──┼───┼────┼───────┼────┼──────┼─────┼──────┼─────┤
│ 11 │王學豪│99年4 月│臺北市萬華區峨│3 萬元  │2 萬4,000 元│10天1 期，│王學豪簽立之│被告黃小娟│
│    │      │27日晚上│嵋街5 號6 樓之│        │            │每期利息  │面額9 萬元本│、張華、│
│    │      │某時許  │18租屋處      │        │            │3,000 元  │票、款項借用│林琪凱、黃│
│    │      │        │              │        │            │          │證各1 紙、王│炳勝      │
│    │      │        │              │        │            │          │學豪之全民健│          │
│    │      │        │              │        │            │          │保卡1 張    │          │
├──┼───┼────┼───────┼────┼──────┼─────┼──────┼─────┤
│ 12 │徐祥富│99年5 月│臺北縣樹林鎮（│1 萬元  │1 萬元      │1 個月1 期│徐祥富簽立之│被告黃小娟│
│    │      │13日某時│新北市樹林鎮）│        │            │，每期利息│面額3 萬元本│、林琪凱、│
│    │      │許      │三俊街159 巷內│        │            │1,000元   │票、款項借用│黃炳勝    │
│    │      │        │              │        │            │          │證各1 紙    │          │
├──┼───┼────┼───────┼────┼──────┼─────┼──────┼─────┤
│ 13 │黃勇翔│99年5 月│臺北縣泰山鄉（│2 萬元  │1 萬8,000 元│10天1 期，│黃勇翔簽立之│被告黃小娟│
│    │      │19日某時│現改制為新北市│        │            │每期利息  │面額6 萬元本│          │
│    │      │許      │泰山區○○○路│        │            │2,000 元  │票、款項借用│          │
│    │      │        │2 段與貴子路附│        │            │          │證各1 紙、黃│          │
│    │      │        │近之便利超商  │        │            │          │勇翔之全民健│          │
│    │      │        │              │        │            │          │保卡1 張    │          │
└──┴───┴────┴───────┴────┴──────┴─────┴──────┴─────┘